最  高  行  政  法  院  裁  定
111年度聲再字第199號
聲  請  人  牛玉津                                      

上列聲請人因與相對人法務部間退休等事件，對於中華民國111
年3月22日本院111年度聲再字第18號裁定，聲請再審，本院裁定
如下：
　　主  文
再審之聲請駁回。
再審訴訟費用由聲請人負擔。
　　理  由
一、對於確定裁定聲請再審，應依行政訴訟法第283條準用同法
    第277條第1項第4款之規定表明再審理由，此為必須具備之
    程式。所謂表明再審理由，必須指明確定裁定有如何合於行
    政訴訟法第273條所定再審事由之具體情事，始為相當。倘
    僅泛言有再審事由而無具體情事者，仍難謂已合法表明再審
    理由，所為再審之聲請，即屬不合法。
二、聲請人因退休等事件，提起行政訴訟，經臺北高等行政法院
    （下稱原審）109年度訴字第1318號裁定駁回，聲請人不服
    ，提起抗告，經本院110年度抗字第151號裁定駁回其抗告確
    定。聲請人聲請再審，經本院110年度聲再字第352號裁定駁
    回後，復聲請再審，經本院111年度聲再字第18號裁定（下
    稱原確定裁定）駁回其再審之聲請。聲請人仍不服，主張原
    確定裁定有行政訴訟法第273條第1項第1款、第2款、第14款
    事由，聲請本件再審。聲請意旨略謂：原確定裁定顯未斟酌
    本件係依國家賠償法第2條第2項、第5條、第6條、第7條、
    第11條請求國家損害賠償及給付訴訟，依中央法規標準法第
    16條規定，行政訴訟法第7條、第8條係國家賠償法第6條對
    同一事項而為特別規定者，應屬附麗於國家賠償法，本院之
    判決與上開法規不合。足證適用法規顯有錯誤，判決理由與
    主文顯有不合、也不斟酌聲請人主張之原因、事實，亦不斟
    酌訴狀記載及法律規定，在尚不明瞭事實或法律規定情形下
    而為裁定，有判決就足以影響於判決之重要證物漏未斟酌情
    形。原確定裁定屬不合法，應予廢棄發回原審等語。
三、經核聲請人於聲請狀內表明之事由，無非說明其對於前訴訟
    程序確定裁定不服之理由，然對於原確定裁定以其未具體表
    明再審理由，為不合法，而駁回其聲請之論斷，究有如何合
    於行政訴訟法第273條第1項第1款、第2款及第14款等所定再
    審事由之具體情事，則未據敘明，難謂已合法表明再審理由
    ，依上開規定及說明，本件再審之聲請自非合法，應予駁回
    。又當事人就同一事件對於法院所為歷次裁判聲請再審，必
    須其對最近一次之裁判具有再審理由者，始得進而審究其前
    此歷次裁判有無再審理由，本件聲請人對本院原確定裁定所
    為再審聲請既不合法，自無庸審究其前歷次裁定有無再審理
    由，併此指明。
四、據上論結，本件聲請為不合法。依行政訴訟法第283條、第2
    78條第1項、第104條、民事訴訟法第95條、第78條，裁定如
    主文。
中　　華　　民　　國　　111　 年　　6　　 月　　9　 　日
                    最高行政法院第三庭
                        審判長法  官  胡　方　新
　　　　　　　　　　　　      法  官  侯  志  融　
                              法  官　蕭　惠　芳
                              法  官　曹　瑞　卿
                              法  官　林　惠　瑜

以  上  正  本  證  明  與  原  本  無  異
中　　華　　民　　國　　111 　年　　6 　　月　　9 　　日
　　　　　　　　　　　　　　　書記官　林　郁　芳